【裁判字號】    90,易,1103
【裁判日期】    900612
【裁判案由】    竊盜
【裁判全文】
臺灣高雄地方法院刑事判決                          九十年度易字第一一三號
    公  訴  人  臺灣高雄地方法院檢察署檢察官
    被      告  乙○○
右列被告因竊盜案件，經檢察官提起公訴（九十年度偵字第四八二０號），本院判決
如左：
    主  文
乙○○竊盜，累犯，處有期徒刑月，如易科罰金，以佰元折算壹日。
    事  實
一、乙○○於民國八十七年間，曾因竊盜案件，經本院判處有期徒刑一年，經上訴後
    撤回而告確定，於八十八年五月九日執行完畢。詎仍不知悔改，復意圖為自己不
    法之所有，於九十年三月四日十二時五十分許，在高雄縣林園鄉○○路與溪州一
    路路口甲○○所有之農舍內，徒手竊取其所有之曳引機刀片六十八片（價值約新
    台幣四千四百元），得手後，乙○○正在將上開竊得刀片搬上自備之機車以便運
    走之際，為前往農舍巡視之甲○○發現，報警當場查獲。
二、案經高雄縣警察局林園分局報請臺灣高雄地方法院檢察署檢察官偵查起訴。
    理  由
一、訊據被告乙○○矢口否認有右揭犯行，辯稱：伊沒有偷曳引機的刀片，伊經過那
    裡因伊也是務農，看看他的曳引機刀片大小而已云云。惟查，右揭事實業據被告
    於警訊時供認不諱，核與被害人甲○○指述之情節相符，並有贓物領結一紙附卷
    可稽，而被告於偵查中雖辯稱：以為前開曳引機刀片是別人不要的云云；於本院
    審理時則辯稱：伊只是看看，沒有偷云云，前後辯解已然不符。而前開刀片，係
    放置於被害人農舍之內，已為被告於警訊中自承，依社會平均人之智識能力加以
    判斷，當無不知此係為有主物之理，且被告已將上開刀片置於其所騎乘之機車腳
    踏板上一情，亦經被害人指述在卷，是被告所辯係屬卸責之詞，不足採信。本件
    事證明確，被告竊盜犯嫌洵堪認定。
二、核被告所為，係犯刑法第三百二十條第一項竊盜罪。查被告於八十七年間，曾因
    竊盜案件，經本院判處有期徒刑一年，經上訴後撤回而告確定，於八十八年五月
    九日執行完畢之事實，有台灣高等法院被告全國前案紀錄表附卷可稽，其於執行
    完畢後，五年內再犯有期徒刑以上之本罪，為累犯，依法加重其刑。爰審酌被告
    犯罪之動機、目的、手段，所得財物之價值非鉅，及犯後未能坦白認錯，尚無悔
    意等一切情狀，量處如主文所示之刑，併諭知易科罰金之折算標準。
據上論斷，應依刑事訴訟法第二百九十九條第一項前段，刑法第三百二十條第一項、
第四十七條、第四十一條第一項，罰金罰鍰提高標準條例第一條前段、第二條，判決
如主文。
中      華      民      國      九十      年      六      月    十二    日
                                  臺灣高雄地方法院刑事庭
                                      法  官    吳  宏  榮
右正本證明與原本無異。
如不服本判決，應於判決送達後十日內，向本院提出上訴狀。
                                      書記官    呂  怜  勳
中      華      民      國      九十      年      六      月    十二    日
附錄本案論罪科刑法條：
刑法第三百二十條第一項
意圖為自己或第三人不法之所有，而竊取他人之動產者，為竊盜罪，處五年以下有期
徒刑、拘役或五百元以下罰金。


司法院資訊處製作；財團法人民間司法改革基金會備份。
